臺灣臺中地方法院民事簡易判決
110年度豐簡字第146號
原      告  黃漢妮  
訴訟代理人  林頎律師  
被      告  曹高瑞  
            吳明雄  
上列當事人間請求損害賠償事件，本院於民國110年12月7日言詞
辯論終結，判決如下：
    主      文
被告應連帶給付原告新臺幣723,594元，及自民國109年12月17日
起至清償日止，按年息百分之5計算之利息。
訴訟費用由被告連帶負擔。
本判決第一項得假執行。但被告如以新臺幣723,594元為原告預
供擔保，得免為假執行。
    事實及理由
壹、程序事項：
    被告吳明雄經合法通知，未於最後言詞辯論期日到場，核無
    民事訴訟法第386條各款所列情形，應依原告之聲請，由其
    一造辯論而為判決。
貳、實體事項：
一、原告主張：被告曹高瑞於民國108年8月24日23時22分許，駕
    駛車牌號碼00-0000號自用小貨車（下稱系爭小貨車），沿
    臺中市潭子區大豐路2段由北往南直行，行經大豐路2段33號
    前時，因未注意車前狀況，直接碰撞原告斯時停放在該處路
    旁之車牌號碼000-0000號自用小客車（下稱系爭車輛），系
    爭車輛再推撞停放於前方之無牌報廢車及車牌號碼0000-00
    號自用小客車，致系爭車輛嚴重毀損；嗣於同年月25日2時1
    6分許，被告吳明雄駕駛車牌號碼000-0000號自用小客車（
    下稱系爭小客車）行經上開路段時，亦因未注意車前狀況，
    碰撞停放於該處路旁之AHP-8788號自用小客車，該車再向前
    推撞前方之XR9-017號普通重型機車、系爭車輛及6018-P7號
    自用小客車，致系爭車輛嚴重受損（下合稱系爭事故），經
    原告送修系爭車輛，需支出修理費用新臺幣（下同）125萬8
    ,421元（經扣除折舊後減縮為328,594元），且因系爭車輛
    受有重大損害，造成交易價值貶損17萬元，又系爭車輛經英
    屬維京群島商太古國際汽車股份有限公司臺灣分公司（下稱
    太古公司）預估之維修期間為3個月，該3個月期間原告確實
    有不能使用車輛之損害，以每日租用同廠牌小客車之租金2,
    500元計算，原告受有22萬5,000元不能使用系爭車輛之代步
    費用損害，以上合計受有723,594元之損害。另被告曹高瑞
    、吳明雄就系爭事故均有肇事責任，對於系爭事故之發生確
    有過失，自應負連帶賠償責任，爰依侵權行為之法律關係，
    請求被告等連帶賠償原告723,594元等語，並聲明：1.被告
    應連帶給付原告723,594元，及自起訴狀繕本送達翌日起至
    清償日止，按年息百分之5計算之利息。2.願供擔保，請准
    宣告假執行。3.本判決第一項所命之給付，如有任一被告為
    全部或一部給付時，其餘被告於其給付範圍內同免給付義務
    。
二、被告則以：
　㈠被告曹高瑞部分：因被告第一次行車至該路段，路況不熟，
    且行經該路段時發生暈眩，已無法控制車輛，欲緊急靠右行
    駛，然因原告違規停車，致被告無緊急停靠之空間，始發生
    碰撞，原告自應就系爭事故負最大之責任。針對系爭車輛維
    修期間需3個月沒有意見，然代步費用以每日2,500元計算過
    高等語，以資抗辯，並聲明：1.原告之訴駁回。2.如受不利
    判決，願供擔保請准宣告免為假執行
　㈡被告吳明雄部分：未於言詞辯論期日到場，亦未提出書狀作
    何聲明或陳述。
三、本院得心證之理由：
  ㈠按當事人對於他造主張之事實，於言詞辯論時不爭執者，視
    同自認；當事人對於他造主張之事實，已於相當時期受合法
    之通知，而於言詞辯論期日不到場，亦未提出準備書狀爭執
    者，準用第一項之規定，民事訴訟法第280條第1項、第3項
    分別定有明文。原告主張被告曹高瑞於108年8月24日23時22
    分許駕駛系爭小貨車，行經上開地點時，因未注意車前狀況
    ，不慎碰撞系爭車輛，系爭車輛再推撞停放於前方之其他車
    輛，致系爭車輛嚴重毀損；嗣於同年月25日2時16分許，被
    告吳明雄駕駛系爭小客車行經上開路段時，亦因未注意車前
    狀況，碰撞停放於該處路旁之AHP-8788號自用小客車，該車
    再向前推撞前方之系爭車輛及其他車輛，致系爭車輛嚴重毀
    損之事實，業據其提出系爭車輛行車執照、系爭事故道路交
    通事故現場圖、初步分析研判表、系爭車輛毀損照片等件為
    證；並經本院向臺中市政府警察局大雅分局調取系爭事故初
    步分析研判表、道路交通事故現場圖、道路交通事故調查報
    告表(一)(二)、道路交通事故談話紀錄表、道路交通事故當
    事人登記聯單、交通事故補充資料表、現場照片及光碟核閱
    屬實。本件被告吳明雄經本院合法通知，未於言詞辯論期日
    到場，復未提出任何書狀爭執，依前揭規定，視同自認；至
    被告曹高瑞對其於108年8月24日23時22分駕駛系爭小貨車於
    上開地點，不慎碰撞系爭車輛而發生交通事故之事實不爭執
    ，堪認原告此部分之主張為真實。
　㈡按因故意或過失，不法侵害他人之權利者，負損害賠償責任
    ；數人共同不法侵害他人之權利者，連帶負損害賠償責任，
    民法第184條第1項前段、第185條第1項前段分別定有明文。
    次按民法第185條第1項前段之規定，數人共同不法侵害他人
    之權利者，連帶負損害賠償責任。而共同侵權行為人間不以
    有意思聯絡為必要，數人因過失不法侵害他人之權利，苟各
    行為人之過失行為，均為其所生損害共同原因，即所謂行為
    關連共同，亦足成立共同侵權行為（最高法院67年台上字第
    1737號判例意旨參照）。又汽車行駛時，駕駛人應注意車前
    狀況及兩車並行之間隔，並隨時採取必要之安全措施，不得
    在道路上蛇行，或以其他危險方式駕車，道路交通安全規則
    第94條第3項亦有明定。查被告曹高瑞駕駛系爭小貨車至上
    開地點，未注意車前狀況，向右偏行駛，致撞擊停放於該路
    段之系爭車輛，顯違反前開道路交通安全規則；又被告吳明
    雄駕駛系爭小客車行經上開地點，於變換車道時亦未注意車
    前狀況，致碰撞停放於該處路旁之AHP-8788號自用小客車後
    ，上開車輛再向前碰撞系爭車輛，亦違反前開道路交通安全
    規則甚明，此有道路交通事故現場圖、初步分析研判表在卷
    可稽，足認被告2人皆有違反前揭道路交通安全規則之過失
    。至原告停放系爭車輛於路旁並未違反禁止停車之規定或有
    任何臨時停車不當之行為，而無肇事因素，此有道路交通事
    故現場圖、初步分析研判表、現場照片在卷可稽，且經臺中
    市車輛行車事故鑑定委員會以相同鑑定意見所認定，是被告
    雖辯稱原告違規停車，就系爭事故應負最大責任，然其就此
    部分未再提出任何證據舉證以實其說，尚難採信。從而，被
    告就系爭事故之發生既均有過失，且其等之過失與系爭車輛
    受損之結果間亦有相當因果關係，則揆諸上開規定，被告自
    應連帶負損害賠償責任。
  ㈢茲就原告請求賠償之金額是否有理由，分述如下：
  1.系爭車輛修理費用328,594元部分：
　　按不法毀損他人之物者，被害人得請求賠償其物因毀損所減
    少之價額，民法第196條規定甚明。而民法第196條所謂因毀
    損減損之價額，得以修復費用為估定之標準，但以必要者為
    限，例如修理材料以新品換舊品應予折舊，最高法院79年度
    第9次民庭會議決議闡釋甚明。本件被告等既過失不法毀損
    系爭車輛，已如上述，是揆諸前開規定，自應連帶負侵權行
    為損害賠償責任，則原告以修復金額作為賠償金額，自屬有
    據。又系爭車輛之零件修理既係以新零件更換被損之舊零件
    ，是依上說明，自應將零件折舊部分予以扣除。查系爭車輛
    送修需支出修理費用125萬8,421元（經扣除折舊後減縮為32
    8,594元），其中零件費用為103萬3,141元、工資費用為22
    萬5,280元，此有原告提出之太古公司估價單附卷可稽。而
    依行政院所頒「固定資產耐用年數表」及「固定資產折舊率
    表」之規定，自用小客車之耐用年數為5年，依定率遞減法
    每年折舊千分之369，而實際使用年數逾耐用年數，其最後1
    年之折舊額，加歷年折舊累計額，總和不得超過該資產成本
    原額之10分之9。再參照卷附之系爭車輛行車執照影本，其
    上載明該車係於101年7月出廠，直至109年8月24日系爭事故
    發生日止，實際使用日數已逾5年。因此，系爭車輛依此方
    式核算扣除折舊額後，得請求之零件修理費為10萬3,314元
    （計算式：1,033,141×1/10＝103,314，元以下四捨五入），
    再加計工資費用後，則系爭車輛之必要修理費合計為328,59
    4元(計算式：103,314＋225,280＝328,594)，是原告此部分請
    求系爭車輛修理費用328,594元，為有理由，應予准許。
　2.系爭車輛交易價值減損17萬元部分：
　　查系爭車輛經台灣區汽車修理工業同業公會鑑定，鑑定人係
    依據當時市場供需行情，並參考權威車訊之價格資訊，鑑定
    結果認定系爭車輛於未發生系爭事故前之價值為55萬元，於
    發生事故修復後之價值為38萬元，減損價值為17萬元，此有
    原告所提出之台灣區汽車修理工業同業公會110年3月11日台
    區汽工(宗)字第110084號鑑定函暨所附資料在卷可考（見本
    院卷第37至40頁）。本院審酌系爭車輛係VOLKSWAGEN廠牌、
    SCIROCCO 2.0 TSI型式、排氣量1984cc、101年7月出廠，有
    台灣區汽車修理工業同業公會鑑定函、系爭車輛行車執照附
    卷可憑，且系爭車輛因系爭事故嚴重毀損，此就系爭車輛於
    二手市場之交易價格確實影響重大，堪認台灣區汽車修理工
    業同業公會鑑定系爭車輛修復後交易價值減損17萬元為可採
    。
　3.系爭車輛維修期間之代步費用22萬5,000元部分：
　　原告主張系爭車輛因被告過失行為致嚴重毀損，請求90日維
    修期間之代步費用，並以每日租車費用2,500元計算等情，
    業據其提出和運租車價格之網路頁面為據，參以本院向太古
    公司函詢預估系爭汽車所需之維修時間，其函覆稱：因多數
    零件需德國進口，初估零件到貨時間約莫3至4週，加上維修
    時間需約莫為2個月等語，可認原告主張系爭車輛維修時間
    為90日，尚屬合理，被告曹高瑞固對上開維修時間不爭執，
    然稱代步費用過高云云，惟其無法提出較低金額之租車資訊
    ，是被告此部分所辯，尚難採憑。從而，本院審酌原告所提
    每日租車費用，核與一般租賃車輛行情之收費相當，則原告
    以每日2,500元計算代步費用，請求22萬5,000元（計算式：
    2,500×90＝225,000），應予准許。 
　4.綜上，原告得請求被告連帶賠償之金額為723,594元（328,5
    94＋170,000＋225,000＝723,594）。
　㈣末按給付無確定期限者，債務人於債權人得請求給付時，經
    其催告而未為給付，自受催告時起，負遲延責任。其經債權
    人起訴而送達訴狀，或依督促程序送達支付命令，或為其他
    相類之行為者，與催告有同一之效力。民法第229條第2項定
    有明文。又遲延之債務，以支付金錢為標的者，債權人得請
    求依法定利率計算之遲延利息。但約定利率較高者，仍從其
    約定利率。應付利息之債務，其利率未經約定，亦無法律可
    據者，週年利率為百分之五，民法第233條第1項、第203條
    亦有明文。經查，本件原告對被告之侵權行為債權，核屬無
    確定期限之給付，既經原告起訴而繕本均於109年12月16日
    送達被告，有送達證書可憑，被告迄未給付，當應負遲延責
    任。是原告請求自起訴狀繕本送達被告翌日即109年12月17
    日起，按年息百分之5計算之法定遲延利息，核無不合。
四、綜上所述，原告依侵權行為損害賠償之法律關係，請求被告
    連帶給付723,594元，及自109年12月17日起至清償日止，按
    年息百分之5計算之利息，為有理由，應予准許。
五、本件事證已臻明確，兩造其餘攻擊防禦方法及所舉證據，經
    審酌結果，與本件判決結論均無影響，爰不一一論述，附此
    敘明。
六、本件係依民事訴訟法第427條第1項規定適用簡易程序所為被
    告敗訴之判決，依同法第389條第1項第3款規定，應依職權
    宣告假執行。並依同法第392條第2項規定，就被告曹高瑞部
    分依聲請宣告，就被告吳明雄部分依職權宣告如預供擔保，
    得免為假執行。
七、訴訟費用負擔之依據：民事訴訟法第78條、第85條第2項。
中　　華　　民　　國　　110 　年　　12　　月　　30　　日
                  豐原簡易庭    法  官  廖弼妍
如不服本判決，應於送達後20日內，向本院提出上訴狀並表明上
訴理由，如於本判決宣示後送達前提起上訴者，應於判決送達後
20日內補提上訴理由書（須附繕本）。如委任律師提起上訴者，
應一併繳納上訴審裁判費。
以上為正本係照原本作成。
中　　華　　民　　國　　110 　年　　12　　月　　30　　日
                                書記官  陳貴卿